# 按公允价值回购的金融资产终止确认会计处理

提问人：于呈 时间：2017-11-02 22:57:57
陈老师：您好！感谢指导如下问题，谢谢！ 2017 年 10 月 1 日，甲公司将某项账面余额为 1000 万元的应收账款转让给乙银行，转让价格为当日公允价值 950 万元；同时与已投资银行签订了应收账款的回购协议。回购日未 2018 年 4 月 30 日，回购价按照双方确认固定估值模型计算（即公允价值）金额为 1120 万元。 假定 2017 年 10 月 1 日满足终止确认条件，甲公司终止确认应收账款。对于承担的按公允价值回购义务是否要确认金融负债？如果确认如何会计处理？

回答人：chenyiwei
用估值模型算出的回购价格并不能代表标的资产届时的公允价值，而且因为事实上是固定价格回购，所以这个安排实质上等同于应收账款质押借款融资。出售价格和回购价格之间的差额 170 万元在融资期间内摊销确认利息费用。

提问人：于呈 时间：2017-11-03 07:00:24
谢谢陈老师！假如约定按照收购日应收账款公允价值回购，应收账款的如何确定？回购价目前无法确定，是否终止确认？

回答人：chenyiwei
按目前的条款不能终止确认。公允价值的确定实际上就是对单笔应收账款的可收回金额进行评估的过程。

提问人：zengfengxia 时间：2017-11-06 15:18:17
陈版，出售金融资产并签订了以公允价值的回购协议（不是选择权）的情况下，这个回购协议本身是不是已经构成了企业的一项应当以公允价值计量的负债？因出售与回购是一揽子达成，与标的金融资产相关的几乎所有风险和报酬并未转移？

回答人：chenyiwei
这种情况下，公允价值变动的风险和收益已经转移了。由于公允价值计量集中体现了与该金融资产相关的各种风险因素的影响，可以认为满足终止确认条件。

提问人：zengfengxia 时间：2017-11-07 10:05:25
谢谢陈版回复！ 被几个概念搞糊涂了， 37 号准则对金融负债的定义是"向其他方交付现金或其他金融资产的合同义务"，根据这个定义，金融资产的售后回购义务，是不是属于应确认的金融负债？按陈版的回复，这种情况应当是不属于金融负债的，这个认定的结论基础是什么？ IFRS9指南B3.2.4，已经转移了所有权上几乎所有风险和报酬的例子包括出售金融资产并同时取得一项以公允价值回购的选择权，若回购选择权属于对方，则按金融负债的定义似乎也属于“在潜在不利条件下。。。。”，和上面的情况类似，若不需要确认金融负债，结论基础是什么？ IFRS9结论基础BCZ3.26里面提到如果实质保留了资产的几乎所有风险和报酬 （例如，回购交易），一般不需要对会计处理进行特别考虑，这里没有强调回购交易是按什么价格达成。给人感觉只要是确定的回购，就不需要特别考虑？

回答人：chenyiwei
按届时公允价值回购的义务，不属于未来不利条件下交换金融资产或金融负债的合同义务，不会导致经济资源净流出，所以不是金融负债。

提问人：polariswong 时间：2017-11-07 19:39:00
采购货物，现在购入、确认资产，承担在未来支付现金的法定义务，现在才无条件地确认金融负债。 如果合同仅仅约定未来以公允价值购入资产、未来支付相应价款，这仅仅是一种确定承诺，不构成法定权利或义务。在套期保值时可以对确定承诺价值变动部分进行套期保值，对承诺买卖的资产本身是不处理的。。仅仅个人理解，我也在摸索中，如有错误请指出。

回答人：chenyiwei
按公允价值回购的承诺，日后履行时不会导致经济资源的净流出，因为流出的资源和流入的资源的公允价值相等。